【裁判字號】    99,交易,53
【裁判日期】    990527
【裁判案由】    過失致死
【裁判全文】
臺灣高雄地方法院刑事判決              99年度交易字第53號
公  訴  人  臺灣高雄地方法院檢察署檢察官
被      告  甲○○
選任辯護人  盧俊誠律師
            方春意律師
            陳妙泉律師
上列被告因過失致死案件，經檢察官提起公訴（98年度偵字第
31710 號），本院判決如下：
    主  文
甲○○犯過失致人於死罪，處有期徒刑陸月，如易科罰金，以新
臺幣壹仟元折算壹日。緩刑貳年。
    事  實
一、甲○○於民國98年10月16日上午11時45分許，駕駛車牌號碼
    2792-XP 號自小客車，行駛至高雄市丁○區○○○路673 號
    前時，停放路旁慢車道上，本應注意下車開啟車門前應確認
    後方有無來車，依當時客觀情形，亦無不能注意之情事，竟
    疏未注意，貿然開啟車門，適有何惠群騎乘車牌號碼XV8-28
    3 號重型機車行經該處，其機車擦撞上開自小客車車門，造
    成何惠群車倒人傷，經送醫救治，延至98年10月18日晚上9
    時30分許傷重不治死亡。
二、案經高雄市政府警察局丁○分局移送暨何惠群之配偶丙○○
    訴請臺灣高雄地方法院檢察署檢察官偵查起訴。
    理  由
一、按被告以外之人於審判外之陳述，雖不符刑事訴訟法第159
    條之1 至之4 等4 條之規定，而經當事人於審判程序同意作
    為證據，法院審酌該言詞陳述或書面陳述作成時之情況，認
    為適當者，亦得為證據；又當事人、代理人或辯護人於法院
    調查證據時，知有刑事訴訟法第159 條第1 項不得為證據之
    情形，而未於言詞辯論終結前聲明異議者，視為有前項之同
    意，同法第159 條之5 定有明文。本案下列所引用之供述及
    非供述證據，業經本院依法踐行調查證據程序，公訴人、被
    告均不爭執各該證據之證據能力，且迄本院言詞辯論終結前
    未就上開證據之證據能力聲明異議，又查無依法應排除其證
    據能力之情形，是後述所引用證據之證據能力均無疑義，依
    法自有證據能力，均得作為本案證據，先予敘明。
二、上開犯罪事實，業據被告於本院審理中坦承不諱（見交易卷
    第14頁背面、第20頁），核與告訴人丙○○之指述（見警卷
    第3 頁至第4 頁）相符，並有高雄市立聯合醫院高市衛醫字
    第3001號診斷證明書（見警卷第9 頁）、道路交通事故現場
    圖1 份（見警卷第10頁）、道路交通事故調查報告表（一）
    （二）（見警卷第11頁至第12頁背面）、高雄市政府警察局
    交通大隊交通事故談話紀錄表1 份（見警卷第13頁至第13頁
    背面）各1 份、照片25張（見警卷第14頁至第26頁）、
    XV8-283 車籍查詢基本資料詳細畫面（見警卷第27頁）、高
    雄市警察局丁○分局處理相驗案件初步調查報告暨報驗書（
    見警卷第30頁）、勘（相）驗筆錄（見偵一卷第32頁至第34
    頁背面）、台灣高雄地方法院檢察署98甲字第2032號相驗屍
    體證明書（見偵一卷第35頁）、台灣高雄地方法院檢察署98
    年度相字第2032號檢驗報告書（見偵一卷第37頁至第44頁）
    各1 份、事故現場照片6 張（見偵二卷第15頁至第16頁）、
    2792-XP 車號查詢汽車車籍（見偵二卷第29頁）、高雄市○
    ○○○○道路交通事故肇事人自首情形紀錄表（見審交易卷
    第41頁）、高雄市政府交通局車輛行車事故鑑定委員會99年
    3 月15日高市車鑑字第0990000984號函、高雄市政府交通局
    車輛行車事故鑑定委員會第0000000 號鑑定意見書（見審交
    易卷第43頁至第44頁背面）、本院交通法庭和解筆錄（見審
    交易卷第60頁至第60頁背面）各1 份可稽，足認被告自白與
    事實相符，被告犯行，洵堪認定，應依法論科。
三、核被告所為，係犯刑法第276 條第1 項之過失致人於死罪。
    被告於肇事後，於有偵查權限之機關及公務員發覺其姓名及
    犯罪事實前，經警到場處理時，當場承認其為肇事人且願接
    受裁判等情，有高雄市政府警察局交通大隊交通事故談話紀
    錄表（見警卷第13頁至第13頁背面）、高雄市○○○○○道
    路交通事故肇事人自首情形紀錄表（見審交易卷第41頁）各
    1 份可參，堪認符合自首要件，應依刑法第62條前段規定減
    輕其刑。爰審酌被告雖於停放車輛下車之際，未注意後方機
    車，而造成被害人何惠群死亡此一無法彌補之後果，然被告
    犯後坦承犯行，並與被害人家屬達成和解，賠償被害人家屬
    所受之損害，有和解筆錄1 份可佐，及其智識程度、生活狀
    況等一切情狀，量處如主文所示之刑，並諭知易科罰金之折
    算標準。又被告前未曾受有期徒刑以上刑之宣告，有臺灣高
    等法院被告前案紀錄表1 份在卷可稽，其因一時失慮偶罹刑
    典，犯後已知錯坦承犯行，深表悔意，並與被害人家屬達成
    和解，有本院交通法庭和解筆錄（見審交易卷第60頁至第60
    頁背面）可參，堪認被告此次犯行，經此偵、審程序及上開
    刑之宣告後，應知所警惕而信無再犯之虞，本院認上開對其
    所宣告之刑，以暫不執行其刑為當，爰依刑法第74條第1 項
    第1 款之規定，併予宣告緩刑2 年，以啟自新。
據上論斷，應依刑事訴訟法第299 條第1 項前段，刑法第276 條
第1 項、第62條前段、第41條第1 項前段、第74條第1項 第1 款
，刑法施行法第1 條之1 ，判決如主文。
本案經檢察官乙○○到庭執行職務。
中    華    民    國    99    年    5     月    27    日
                  刑事第二庭    法  官  施盈志
以上正本證明與原本無異。
如不服本判決應於收受送達後10日內向本院提出上訴書狀，並應
敘述具體理由；如未敘述上訴理由者，應於上訴期間屆滿後20日
內向本院補提理由書（均須按他造當事人之人數附繕本）「切勿
逕送上級法院」。
中    華    民    國    99    年    5     月    27    日
                                書記官  蔡蓓雅
附錄本判決論罪之法條：
刑法第276條
因過失致人於死者，處2 年以下有期徒刑、拘役或2 千元以下罰
金。
從事業務之人，因業務上之過失犯前項之罪者，處5 年以下有期
徒刑或拘役，得併科3 千元以下罰金。

司法院資訊處製作；財團法人民間司法改革基金會備份。
